# 关于计提股份支付费用的问题

提问人：Leadxchu 时间：2018-02-27 10:19:12
某企业为激励员工，拟对员工增发限制性股票，授予价低于市价的部分应计提股份支付费用。 按书面理解，如果企业的董事会等权力机构明确了授予日，在其后的资产负债表日就要分别计提股份支付费用。但如果员工尚未实际出资，且未办理工商变更呢？非上市公司的内部决议文件是很容易倒签的，那企业有没有可能特意把决议文件时间置前，使得股份支付的影响甩到报告期第一年或报告期外，以此调节年度利润呢？ 如果按照以下几种情况，计提费用的年度是否合适。均假设员工的服务期为两年。 1 、 2015 年 11 月董事会授予， 2016 年 4 月缴款并办理工商变更，企业在 2015 年末和 2016 年末计提股份支付费用。 2 、 2015 年 11 月董事会授予， 2016 年 4月缴款并办理工商变更，企业在 2016 年末和 2017 年末计提股份支付费用。 3 、 2015 年 11 月董事会授予， 2017 年 4 月缴款并办理工商变更，企业在 2015 年末和 2016 年末计提股份支付费用。 4 、 2015 年 11 月董事会授予， 2017 年 4 月缴款并办理工商变更，企业在 2017年末和 2018 年末计提股份支付费用。 有没有相关情况的案例。谢谢。

回答人：chenyiwei
授予日的判断因素之一是股份支付的相关合同、协议从何时起生效，例如是否约定要激励对象实际足额缴款之后才生效，还是公司和激励对象签字并经过股东会、董事会审核通过后立即生效。这个问题除了查阅协议原文之外，也可以聘请法律专业人士出具意见。再明确授予日之后，自授予日到可行权日之间的期间即为等待期，在等待期内摊销确认股份支付费用。